臺灣屏東地方法院刑事判決　　　　　　　 94年度易字第488號
公　訴　人　臺灣屏東地方法院檢察署檢察官
被　　　告　甲○○
上列被告因竊盜案件，經檢察官聲請以簡易判決處刑（94年度偵
字第3212號），因本院認為不宜以簡易判決處刑，改依通常程序
審理（94年度簡字第1105號），被告於準備程序中就被訴事實為
有罪之陳述，經本院告知簡式審判程序意旨，並聽取公訴人、被
告之意見後，本院合議庭裁定由受命法官獨任依簡式審判程序審
理，判決如下：
    主  文
甲○○連續竊盜，累犯，處有期徒刑壹年。
    事  實
一、甲○○前因犯竊盜、詐欺及違反毒品危害防制條例案件，除
    經裁定送觀察、勒戒及強制戒治各二次外，其因法院判決確
    定而在監執行有期徒刑之期間有三：
  (一)民國90年1月18日至91年2月7日
  1.89年間因違反毒品危害防制條例案件，經本院以89年度訴字
    第60號判處有期徒刑1 年，上訴後經臺灣高等法院高雄分院
    以89年度上訴字第1025號駁回上訴，於89年9 月21日確定，
    依原執行指揮書其執行期間自90年1 月18日起，至90年12月
    11日止。
  2.89年間因違反毒品危害防制條例案件，經本院以89年度易字
    第989 號判處有期徒刑5 月，並諭知易科罰金之折算標準確
    定，依原執行指揮書應接續執行，期間自90年12月12日起，
    至91年5 月11日止。
  3.89年間因竊盜案件，經本院以89年度易字第651 號判處有期
    徒刑7 月，緩刑4 年，於89年6 月26日確定，旋經本院以92
    年度撤緩字第53號裁定撤銷緩刑宣告，依原執行指揮書應接
    續執行，期間自91年5 月12日起，至91年12月11日止。
  4.前三項執行嗣經法院裁定應執行有期徒刑1 年10月，自90年
    1 月18日入監，於91年2 月7 日縮刑假釋出監，並於91年9
    月21日縮刑期滿執行完畢。
  (二)93年1月9日至93年11月5日
  1.92年間因詐欺案件，經本院以92年度簡字第586 號判處有期
    徒刑5 月，並諭知易科罰金之折算標準確定，依原執行指揮
    書應自93年1 月9 日起算，至93年6 月8 日期滿。
  2.92年間因違反毒品危害防制條例案件，經本院以92年度訴字
    第595 號判處有期徒刑7 月，依原執行指揮書應自93年6 月
    9 日起接續執行，至94年1 月8 日期滿。
  3.前二項執行嗣經本院以93年度聲字第142 號裁定應執行有期
    徒刑10月，自93年1 月9 日入監執行，於93年11月5 日縮刑
    期滿出監執行完畢。
  (三)94年8月30日入監執行
    94年間因施用第一級、第二級毒品，違反毒品危害防制條例
    案件，經本院以94年度訴字第475 號分別判處有期徒刑1 年
    、6 月，並定應執行有期徒刑1 年4 月，於94年7 月25日確
    定，94年8 月30日入監執行，依執行指揮書應執行至95年12
    月28日。
二、甲○○基於意圖為自己不法所有之概括犯意，自94年1 月31
    日、2 月1 日間（即農曆春節前7 、8 天）某時起，至94年
    2 月23日（即農曆元宵節）某時止，利用其原本同住在屏東
    縣長治鄉德榮村西埔巷4 號之叔叔乙○○因遷居他處，尚未
    完全搬離之機會，連續竊取其所有，價值共約新臺幣100,00
    0 元之鎖頭成品、半成品7 、8 包，得手後分多次運往長治
    鄉○○路249 號，售與在該處經營資源回收業之劉金雄，嗣
    為警循線查獲。
三、案經乙○○訴由屏東縣警察局屏東分局報告臺灣屏東地方法
    院檢察署檢察官偵查聲請以簡易判決處刑。
    理  由
一、前揭連續竊盜之犯罪事實，除據被告甲○○於本院審理時自
    白不諱，並經證人即告訴人乙○○、證人即回收業者劉金雄
    於警詢時陳述在卷，堪信為真。查前開被告甲○○竊取乙○
    ○所有之鎖頭成品、半成品，係以金屬材料製作，不論其材
    料本身或經加工而增加之附加價值，依一般社會交易觀念，
    均可認為有相當經濟價值，被告甲○○於竊取得手後，復均
    價售他人以換取金錢花用，其主觀上顯有為自己不法所有之
    意圖，堪予認定。是本件被告甲○○之犯罪事證已臻明確，
    應依法論科。
二、核被告甲○○所為，係犯刑法第320 條第1 項之普通竊盜罪
    。其先後多次著手竊盜之行為，時間緊接，手法相同，並觸
    犯構成要件相同之罪，顯係基於概括犯意反覆為之，為連續
    犯，應以一罪論，並加重其刑。又被告甲○○於92年間因犯
    詐欺罪，經本院以92年度簡字第586 號判處有期徒刑5 月，
    並諭知易科罰金之折算標準確定，依原指揮書應自93年1 月
    9 日起算，至93年6 月8 日期滿；又因違反毒品危害防制條
    例案件，經本院以92年度訴字第595 號判處有期徒刑7 月，
    依原指揮書應自93年6 月9 日起接續執行，至94年1 月8 日
    期滿，二者經本院以93年度聲字第142 號裁定應執行有期徒
    刑10月，自93年1 月9 日入監執行，於93年11月5 日縮刑期
    滿出監執行完畢，有臺灣高等法院被告前案紀錄表、臺灣屏
    東地方法院檢察署刑案資料查註紀錄表、裁定書各1 份、判
    決書2 份在卷可按，其五年內再犯本件有期徒刑以上刑之罪
    ，為累犯，應依法加重其刑。
三、爰審酌被告甲○○之年齡、品行、智識程度、犯罪手段、對
    於法益侵害之程度，其為65年10月14日出生，受有國中教育
    之人，為本件犯罪時年28歲，有年籍等資料在卷可參；其前
    因犯竊盜、詐欺及違反毒品危害防制條例，除經裁定送觀察
    、勒戒及強制戒治各二次，及前開構成累犯要件部分外，曾
    於89年間因違反毒品危害防制條例案件，經本院以89年度訴
    字第60號判處有期徒刑1 年，上訴後經臺灣高等法院高雄分
    院以89年度上訴字第1025號駁回上訴，於89年9 月21日確定
    ，依原執行指揮書其執行期間自90年1 月18日起，至90年12
    月11日止。89年間因違反毒品危害防制條例案件，經本院以
    89年度易字第989 號判處有期徒刑5 月，並諭知易科罰金之
    折算標準確定，依原執行指揮書應接續執行，期間自90年12
    月12日起，至91年5 月11日止。89年間因竊盜案件，經本院
    以89年度易字第651 號判處有期徒刑7 月，緩刑4 年，於89
    年6 月26日確定，旋經本院以92年度撤緩字第53號裁定撤銷
    緩刑宣告，依原執行指揮書應接續執行，期間自91年5 月12
    日起，至91年12月11日止。嗣三者經法院裁定應執行有期徒
    刑1 年10月，自90年1 月18日入監，於91年2 月7 日縮刑假
    釋出監，並於91年9 月21日縮刑期滿執行完畢。又94年間因
    施用第一級、第二級毒品，違反毒品危害防制條例案件，經
    本院以94年度訴字第475 號分別判處有期徒刑1 年、6 月，
    並定應執行有期徒刑1 年4 月，於94年7 月25日確定，94年
    8 月30日入監執行，依執行指揮書應執行至95年12月28日，
    有臺灣高等法院被告前案紀錄表及臺灣屏東地方法院檢察署
    刑案資料查註紀錄表各1 份、裁定書2 份、判決書4 份在卷
    可按，素行不良。並考量其此犯罪下手竊盜自己親人財物之
    方式、次數，所得財物之數量、價值，及其犯罪後於本院審
    理時坦認犯行，態度尚可等一切情狀，量處如主文所示之刑
    ，以資儆懲。
據上論斷，應依刑事訴訟法第273 條之1 第1 項、第299 條第1
項前段，刑法第320 條第1 項、第56條、第47條，罰金罰鍰提高
標準條例第1 條前段，判決如主文。
本案經檢察官鍾仁松到庭執行職務
中　　華　　民　　國　　94　　年　　9 　　月　　30　　日
                  刑事第二庭    　法　官　陳松檀
以上正本證明與原本無異。
如不服本判決應於收受本判決送達後10日內向本院提出上訴書狀
，其未敘述上訴理由者，並得於提起上訴後10日內向本院補提理
由書狀（均須按他造當事人之人數附繕本）「切勿逕送上級法院
」
                              　　書記官  魏慧夷
中　　華　　民　　國　　94　　年　　9 　　月　　30　　日
附錄本件論罪科刑法條全文：
中華民國刑法第320條
(普通竊盜罪、竊佔罪)
意圖為自己或第三人不法之所有，而竊取他人之動產者，為竊盜
罪，處 5 年以下有期徒刑、拘役或 500 元以下罰金。
意圖為自己或第三人不法之利益，而竊佔他人之不動產者，依前
項之規定處斷。
前二項之未遂犯罰之。
